【裁判字號】    97,交聲,3008
【裁判日期】    971231
【裁判案由】    違反道路交通管理處罰條例聲明異議
【裁判全文】
臺灣臺北地方法院交通事件裁定        97年度交聲字第3008號
原處分機關  交通部公路總局臺北區監理所板橋監理站
異  議  人  甲○○
即受處分人
上列異議人即受處分人因違反道路交通管理處罰條例案件，對於
交通部公路總局臺北區監理所板橋監理站民國97年11月5 日所為
之處分（板監裁字裁41-AG0000000號），聲明異議，本院裁定如
下：
    主  文
聲請駁回。
    理  由
一、異議意旨略以：異議人即受處分人甲○○於民國97年9 月2
    日被內湖分局於臺北市○○街東向西路段拍照告發超速，惟
    該最高速限40公里的標誌僅1 面樹立於中國石油安康站前，
    且位於與加油站同一側。該路段設有砂石場、垃圾焚化爐、
    經常有砂石車、垃圾車、公車、大貨車、吊車等大型車輛經
    過，97年9 月2 日13時51分異議人由永保街東向西行駛時，
    恰有大型車經過該路段，車子的身影遮住位於左側速限40公
    里之標誌，造成異議人不知速限40公里的限制，況且永保街
    東向西路段直到警方逕行拍照取締點間不再有任何速限告示
    牌或標示，警方據此執法，明顯有瑕疵與偏差，爰請鈞院撤
    銷原處分云云。
二、按汽車駕駛人，行車速度，超過規定之最高時速，或低於規
    定之最低時速，除有第43條第1 項第2 款情形外，處新臺幣
    1,200 元以上2,400 元以下罰鍰，並對汽車駕駛人記違規點
    數1 點，道路交通管理處罰條例第40條、第63條第1 項第1
    款分別定有明文，又駕駛人行車速度，超過規定之最高速度
    20 公 里以上未滿40公里，如係機器腳踏車，處1,400 元，
    違反道路交通管理事件統一裁罰基準表亦規定甚明。
三、經查：
  (一)異議人於97年9 月2 日13時51分許，騎乘車牌號碼108-BGE
    號重型機車，行經限速標誌40公里之臺北市○○街，以65公
    里之時速超速行駛，嗣為臺北市政府警察局交通警察大隊警
    員以雷達測速儀器拍照後以舉發違反道路交通管理事件通知
    書逕行舉發，異議人於應到案日期97年10月14日前向原處分
    機關交通部公路總局臺北區監理所板橋監理站提出申訴，經
    臺北市政府警察局內湖分局於97年10月21日以北市警內分交
    字第09732224600 號函覆，並於同年11月5 日經原處分機關
    依道路交通管理處罰條例第40條規定裁罰1,400 元，並依道
    路交通管理處罰條例第63條第1 項第1 款規定記違規點數1
    點等事實，有臺北市政府警察局北市警交大字第AG0000000
    號舉發違反道路交通管理事件通知單、臺北市政府警察局交
    通警察大隊交通違規陳述單、臺北市政府警察局內湖分局於
    97年10月21日以北市警內分交字第09732224600 號函、交通
    部公路總局臺北區監理所板橋監理站板監裁字裁41-AG00000
    00號號違反道路交通管理事件裁決書各1 紙及卷附違規時拍
    攝測速照片在卷可考。
  (二)異議人雖以上開情詞置辯，並檢附現場拍攝照片16張欲證明
    該速限標誌確實有遭大型車輛遮蔽之可能性，惟查：永保街
    為雙向各1 個車道，此有上開照片可稽，是以縱使該速限標
    誌設置在對向車道，亦無距離太遠至無法注意之設置上瑕疵
    ；且該速限標誌前方並無遮蔽物，異議人行駛在永保街上接
    近該速限標示時，已有充裕時間注意該速限標示，而非僅有
    行經該處正前方才會看到該速限標誌，是異議人辯稱行經速
    限標誌前方時，遭大型車輛擋住視線致無法注意云云，顯無
    理由。
四、綜上所述，異議人前揭所指，不足採信，其有超速違規情事
    無訛。故原處分機關依道路交通管理處罰條例第40條、第63
    條第1 項第1 款（原裁決漏引）及違反道路交通管理事件統
    一裁罰基準及處理細則第43條、第44條、第67條規定，裁處
    異議人罰鍰1,400 元, 並記違規點數1 點，與法自屬無違，
    異議人執上開情詞提起本件聲明異議，為無理由，應予駁回
    。
五、依道路交通案件處理辦法第19條，裁定如主文。
中    華    民    國    97    年    12    月    31    日
                  交通法庭  法  官  林芳華
以上正本證明與原本無異。
如不服本裁定，應於送達後5日內，向本院提出抗告狀。
                                書記官  林鈴芬
中    華    民    國    97    年    12    月    31    日


司法院資訊處製作；財團法人民間司法改革基金會備份。
